【裁判字號】    99,易,679
【裁判日期】    990624
【裁判案由】    竊盜
【裁判全文】
臺灣高雄地方法院刑事判決               99年度易字第679號
公  訴  人  臺灣高雄地方法院檢察署檢察官
被      告  乙○○
選任辯護人  康進益律師
上列被告因竊盜案件，經檢察官提起公訴（98年度偵字第18865
號），本院判決如下：
    主  文
乙○○犯攜帶兇器竊盜未遂罪，處有期徒刑肆月，如易科罰金，
以新臺幣壹仟元折算壹日。緩刑貳年，並應向指定之政府機關、
政府機構、行政法人、社區或其他符合公益目的之機構或團體提
供肆拾小時之義務勞務，緩刑期間付保護管束。扣案之長尖刀壹
把，沒收之。
    事  實
一、乙○○基於意圖為自己不法所有之犯意，於民國98年2 月20
    日下午3 時許，持客觀上足供作兇器使用之長尖刀1 把，在
    高雄市三民區○○○路890 號之停車場，見甲○○向其友人
    所借用車牌號碼V9-2938 號自小客車停放在該停車場內未上
    鎖，認有機可趁，乃進入該車內欲竊取車內之汽車音響，適
    於著手拆卸汽車音響外框時，即被甲○○發現而未遂，並於
    逃逸時為甲○○制伏，經警到場處理而查悉上情，另扣得上
    開長尖刀1 把，及與本案無關之粉紅色手提包1 只、拖鞋1
    雙、帽子1 頂、膠帶2 組及電線1 條等物。
二、案經高雄市政府警察局三民第二分局移送臺灣高雄地方法院
    檢察署檢察官偵查起訴。
    理  由
一、證據能力部分：
  (一)按被告以外之人於審判外之陳述，雖不符刑事訴訟法第159
    條之1 至第159 條之4 之規定，而經當事人於審判程序同意
    作為證據，法院審酌該言詞或書面陳述作成時之情況，認為
    適當者，亦得為證據；當事人、代理人或辯護人於法院調查
    證據時，知有同法第159 條第1 項不得為證據之情形，而未
    於言詞辯論終結前聲明異議者，視為有前項之同意，同法第
    159 條之5 已明揭其旨。本院用以認定本案被告犯罪事實存
    否之被告以外之人於審判外之言詞及書面陳述，雖為傳聞證
    據，然於本院審判時向當事人、辯護人逐項提示證據，其等
    均未就所調查之證據主張有刑事訴訟法第159 條第1 項不得
    為證據之情形，並同意該等證據俱有證據能力（見本院易字
    卷第36至39頁），另本院審酌其等陳述作成時之情況，均無
    不法之情事而認為適當，是依上開規定均得作為證據，合先
    敘明。
  (二)另就卷存案發現場所拍攝之照片4 張（見警卷第43、44頁）
    及扣案長尖刀之照片1 張（見本院審易卷第18頁），乃是以
    機械之方式所留存之影像，並非供述證據，無傳聞法則之適
    用，與待證事實具有相當關聯性，且公訴人、被告及辯護人
    於本院審理時均同意將其作為證據使用（見本院易字卷第39
    、40頁），自得作為證據。
二、訊據被告乙○○對上開犯行坦認不諱，核與證人甲○○、丁
    ○○、己○○、丙○○、鄭屏彥、庚○○、甘志國、林柏蒼
    、戊○○於警詢、偵查中之供述情節相符（見警卷第4 至37
    頁，偵卷第11至16、35至37頁），並有贓物認領保管單1 份
    、案發現場所拍攝之照片4 張及扣案長尖刀之照片1 張在卷
    可稽（警卷第42至44頁，本院審易卷第18頁），及扣案之長
    尖刀1 把可佐，足認被告自白與事實相符，堪以採信。準此
    ，本件事證明確，被告所為攜帶兇器竊盜未遂之犯行，洵堪
    認定，
三、按刑法第321 條第1 項第3 款之攜帶兇器竊盜罪，係以行為
    人攜帶兇器竊盜為其加重條件，此所謂之兇器，其種類並無
    限制，凡客觀上足以對人之生命、身體、安全構成威脅，具
    有危險性之兇器均屬之，且祇須行竊時攜帶此種具有危險性
    之兇器為已足，並不以攜帶之初有行兇之意圖為必要（最高
    法院79年臺上字第5253號判例可資參照）。查扣案之長尖刀
    1 把，屬鐵質堅銳器具，如持以行兇，客觀上確足對人之生
    命、身體產生威脅，而足供兇器之用，故核被告乙○○所為
    攜帶上開長尖刀1 把竊取他人所有之物未遂犯行，係犯刑法
    第321 條第1 項第3 款、第2 項之攜帶兇器加重竊盜未遂罪
    。又被告已著手於竊盜行為之實施，而未生取得財物之結果
    ，為未遂犯，應依刑法第25條第2 項之規定，按既遂犯之刑
    度減輕其刑。爰審酌被告正值年輕力壯時期，不知循合法途
    徑賺取生活報酬，竟貪圖私慾，竊取他人之物，侵害他人之
    財產安全，所犯情節雖非重大，然其所為嚴重危害社會治安
    ，敗壞社會風氣，惟念其於犯後終能坦承犯行，態度尚可，
    而在其尚未取得財物前即遭制止，未對被害人造成財產上之
    損害，且被害人亦當庭表示不追究被告之責任等一切情狀，
    量處被告如主文所示之刑，復參酌被告乙○○為高職畢業，
    經濟狀況小康等情（見警詢筆錄受詢問人欄所載），諭知以
    新臺幣1,000 元折算1 日為易科罰金之折算標準。
四、又被告前未曾受有期徒刑以上刑之宣告，此有臺灣高等法院
    被告前案紀錄表1 份在卷可佐，僅因一時思慮欠週，致罹刑
    典，經此偵、審程序及刑之宣告，當知所警惕，信無再犯之
    虞，另酌及被害人甲○○並無意對被告求償或追究其事責，
    有其所書立之同意書及於本院審判時之結證內容各1 份在卷
    可按（見本院易字卷第32、35頁），本院認所宣告之刑以暫
    不執行為適當，爰依刑法第74條第1 項第1 款予以宣告緩刑
    2 年，用啟自新。然為促使其日後得以知曉尊重法治之觀念
    ，本院乃認除前開緩刑宣告外，另有賦予被告一定負擔之必
    要，遂併予諭知被告應向指定之政府機關、政府機構、行政
    法人、社區或其他符合公益目的之機構或團體，提供40小時
    之義務勞務，另依刑法第93條第1 項第2 款規定宣告在緩刑
    期間付保護管束，俾能由觀護人予以適當督促，並發揮附條
    件緩刑制度之立意及避免短期自由刑執行所肇致之弊端，以
    期符合本件緩刑目的。
五、至扣案之長尖刀1 把，係被告乙○○所有，且為供本件竊盜
    犯罪所用之物，業據被告供承在卷（見本院卷第26頁背面、
    第27頁），是依刑法第38條第1 項第2 款規定，宣告沒收之
    。另扣案之粉紅色手提包1 只、拖鞋1 雙、帽子1 頂、膠帶
    2 組及電線1 條等物，雖為被告於被查獲時所穿戴或攜帶之
    物，但查無任何證據足認該等物品與本件竊盜犯行有何關連
    性，爰均不為沒收之諭知，併此敘明。
據上論斷，應依刑事訴訟法第284 條之1 、第299 條第1 項前段
，刑法第321 條第1 項第3 款、第2 項、第25條、第38條第1 項
第2 款，判決如主文。
本案經檢察官辛○○到庭執行職務
中    華    民    國    99    年    6     月    24    日
                    刑事第四庭  法  官  葉文博
以上正本證明與原本無異。
如不服本判決應於收受本判決後10日內向本院提出上訴書狀，並
應敘述具體理由，如未敘述上訴理由者，應於上訴期間屆滿後20
日內補提理由書狀於本院（均須按他造當事人之人數附繕本）「
切勿逕送上級法院」。
中    華    民    國    99    年    6     月    24    日
                                書記官  李柏親
附錄本案論罪科刑法條：
刑法第321 條
（加重竊盜罪）
犯竊盜罪而有左列情形之一者，處6 月以上、5 年以下有期徒刑
：
一、於夜間侵入住宅或有人居住之建築物、船艦或隱匿其內而犯
    之者。
二、毀越門扇、牆垣或其他安全設備而犯之者。
三、攜帶兇器而犯之者。
四  結夥三人以上而犯之者。
五  乘火災、水災或其他災害之際而犯之者。
六  在車站或埠頭而犯之者。
前項之未遂犯罰之。

司法院資訊處製作；財團法人民間司法改革基金會備份。
